【裁判字號】    95,台上,1075
【裁判日期】    950302
【裁判案由】    強盜
【裁判全文】
最高法院刑事判決            九十五年度台上字第一０七五號
    上  訴  人  甲○○
                        號（另案在台灣台南監獄台南分監執
                        行）
上列上訴人因強盜案件，不服台灣高等法院台南分院中華民國九
十四年十二月二十九日第二審判決（九十四年度上訴字第一一一
六號，起訴案號：台灣嘉義地方法院檢察署九十四年度偵字第三
一二一、三二七四、三三０九、三四六九、三四七０、三五四二
、三五四九號），提起上訴，本院判決如下：
    主  文
上訴駁回。
    理  由
按刑事訴訟法第三百七十七條規定，上訴於第三審法院，非以判
決違背法令為理由，不得為之。是提起第三審上訴，應以原判決
違背法令為理由，係屬法定要件。如果上訴理由書狀並未依據卷
內訴訟資料，具體指摘原判決不適用何種法則或如何適用不當，
或所指摘原判決違法情事，顯與法律規定得為第三審上訴理由之
違法情形，不相適合時，均應認其上訴為違背法律上之程式，予
以駁回。本件上訴人甲○○上訴意旨略稱：上訴人固坦承參與共
犯黃慶文（已經第一審判刑確定）強盜之事，但其中攜帶刀械，
脅迫被害人部分作為，實超出上訴人犯意聯絡之範圍，上訴人缺
乏法律常識，員警及檢察官又未告知有關普通強盜罪與加重強盜
罪之差別，故於第一審時率予承認共同攜刀強盜，迨至原審提出
抗辯，原審竟不依刑事訴訟法第一百八十四條第二項規定，命上
訴人與黃慶文對質，以釐清實情，遽行論處上訴人共同連續意圖
為自己不法之所有，攜帶兇器，以強暴至使不能抗拒而取他人之
物罪刑，上訴人自難甘服云云。惟查：上訴人自警詢、偵查迄第
一審，始終坦承夥同黃慶文一起強盜店家財物，其方式均為由上
訴人騎乘機車在外把風及接應，黃慶文負責持西瓜刀入店強取財
物。在第一審審理中更直謂伊有看見黃慶文將西瓜刀「放在褲腰
」，強盜得財用於購買毒品一起施用等語，均與黃慶文所供相符
，經審判長訊以「對……黃慶文（回）答所言有何意見？（提示
並告以要旨）」，亦答以：「無」，復有被害人葉佳玲、朱婷瑜
、陳秀鵑之陳述、指認及現場監視設備錄影翻製照片暨黃慶文強
盜掩飾面貌用之安全帽等在案可資佐證，原審以其事證至為明確
，未再傳提黃慶文，進行無益之對質，難認有上訴意旨所指違法
情形存在。應認其上訴為違背法律上之程式，予以駁回。
據上論結，應依刑事訴訟法第三百九十五條前段，判決如主文。
中    華    民    國  九十五  年    三    月    二    日
                      最高法院刑事第八庭
                          審判長法官  張  淳  淙
                                法官  張  春  福
                                法官  呂  丹  玉
                                法官  洪  昌  宏
                                法官  蔡  彩  貞
      本件正本證明與原本無異
                                      書  記  官
中    華    民    國  九十五  年    三    月    七    日
                                                      Ｔ


司法院資訊處製作；財團法人民間司法改革基金會備份。
